vi: Phương pháp kích hoạt khóa cửa xe: Điều khiển bằng cáp; Mô-tơ điện; Mô-đun điều khiển điện tử; Thủ công; Solenoid; Chân không; Khác
zh-CN: 车辆车门锁驱动方式: 线缆驱动; 电机驱动; 电子控制模块; 手动; 电磁阀; 真空; 其他
it: Metodo di azionamento della serratura della portiera del veicolo: Azionato a cavo; Motore elettrico; Modulo di controllo elettronico; Manuale; Solenoide; A vuoto; Altro
zh-TW: 車門鎖啟動方式: 鋼纜操作; 電動馬達; 電子控制模組; 手動; 電磁閥; 真空; 其他
fr: Mode d’actionnement de la serrure de porte de véhicule: Actionné par câble; Moteur électrique; Module de commande électronique; Manuel; Solénoïde; À vide; Autre
nb: Metode for aktivering av dørlåsen til kjøretøyet: Kabelstyrt; Elektrisk motor; Elektronisk kontrollmodul; Manuell; Solenoid; Vakuum; Annet
da: Aktiveringsmetode for bildørlås: Kabelstyret; Elektrisk motor; Elektronisk kontrolmodul; Manuel; Solenoide; Vakuum; Andet
de: Betätigungsart des Fahrzeugtürschlosses: Seilzugbetätigt; Elektromotor; Elektronisches Steuermodul; Manuell; Magnetspule; Unterdruck; Sonstiges
th: วิธีการทำงานของระบบล็อกประตูรถยนต์: สั่งการด้วยสายเคเบิล; มอเตอร์ไฟฟ้า; โมดูลควบคุมอิเล็กทรอนิกส์; สั่งการด้วยตนเอง; โซลินอยด์; สุญญากาศ; อื่นๆ
pt-PT: Método de acionamento do fecho da porta do veículo: Acionado por cabo; Motor elétrico; Módulo de controlo eletrónico; Manual; Solenoide; Vácuo; Outro
en: Vehicle door lock actuation method: Cable-operated; Electric motor; Electronic control module; Manual; Solenoid; Vacuum; Other
fi: Ajoneuvon oven lukon toimintatapa: Vaijerikäyttöinen; Sähkömoottori; Elektroninen ohjausyksikkö; Manuaalinen; Solenoidi; Alipaine; Muu
ko: 차량 도어 잠금장치 작동 방식: 케이블 작동식; 전기 모터; 전자 제어 모듈; 수동; 솔레노이드; 진공; 기타
lt-LT: Transporto priemonės durelių užrakto įjungimo būdas: Valdomas trosu; Elektrinis variklis; Elektroninis valdymo modulis; Rankinis; Solenoidas; Vakuuminis; Kita
el: Μέθοδος ενεργοποίησης κλειδαριάς πόρτας οχήματος: Με ντίζα; Ηλεκτρικό μοτέρ; Ηλεκτρονική μονάδα ελέγχου; Χειροκίνητα; Ηλεκτρομαγνήτης; Κενού; Άλλο
hr-HR: Način aktiviranja brave na vratima vozila: Upravljano sajlom; Elektromotor; Elektronički upravljački modul; Ručno; Solenoid; Vakuum; Ostalo
sl-SI: Metoda sproženja zaklepanja vrat vozila: Upravljanje s kablom; Električni motor; Elektronski krmilni modul; Ročno; Solenoid; Vakuum; Drugo
sv: Metod för aktivering av fordonsdörrlås: Kabelstyrd; Elmotor; Elektronisk styrmodul; Manuell; Solenoid; Vakuum; Övrigt
ro-RO: Metoda de acționare a încuietorii ușii vehiculului: Acționat prin cablu; Motor electric; Modul de control electronic; Manual; Solenoid; Vid; Altele
bg-BG: Метод за задействане на автомобилна брава на врата: С жило; Електрически мотор; Електронен управляващ модул; Ръчно; Електромагнит; Вакуум; Друго
nl: Voertuigdeurslot bedieningsmethode: Kabelbediend; Elektrische motor; Elektronische regelmodule; Handmatig; Solenoïde; Vacuüm; Overig
cs: Způsob ovládání zámku dveří vozidla: Ovládané lankem; Elektrický motor; Elektronický řídicí modul; Manuální; Solenoid; Podtlak; Jiné
pt-BR: Fechadura da porta do veículo método de acionamento: Operado por cabo; Motor elétrico; Módulo de controle eletrônico; Manual; Solenoide; Vácuo; Outro
pl: Metoda uruchamiania zamka drzwi pojazdu: Sterowane cięgnem; Silnik elektryczny; Elektroniczny moduł sterujący; Ręczny; Elektromagnes; Podciśnienie; Inne
es: Método de accionamiento del cierre de la puerta del vehículo: Operado por cable; Motor eléctrico; Módulo de control electrónico; Manual; Solenoide; Vacío; Otro
ru: Способ приведения в действие замка двери автомобиля: Тросовый привод; Электродвигатель; Электронный модуль управления; Ручной; Соленоид; Вакуумный; Другое
ja: 車両ドアロック作動方式: ケーブル式; 電気モーター; 電子コントロールモジュール; 手動; ソレノイド; バキューム; その他
hu: Járműajtó zárjának működtetési módja: Kábeles működtetésű; Elektromotoros; Elektronikus vezérlőmodul; Kézi; Szolenoid; Vákuumos; Egyéb
tr: Araç kapı kilidi çalıştırma yöntemi: Kablo ile çalışan; Elektrik motoru; Elektronik kontrol modülü; Manuel; Solenoid; Vakum; Diğer
sk-SK: Spôsob ovládania zámku dverí vozidla: Lankové; Elektrický motor; Elektronický riadiaci modul; Manuálne; Solenoid; Podtlakové; Iné